

Après 10 ans d'expérience dans le prêt à porter comme vendeur puis assistant manager, j'ai décidé de changer de carrière. Je souhaite m'épanouir dans le cadre du métier développeur web. Rigoureux et motivé, j'ai hâte de pouvoir intégrer une équipe afin de mettre à profit mes compétences dans la réalisation de nouveaux projets.

COORDONNÉES

Né le 5 avril 1989 à Lyon 15 rue du Docteur Goujon 75012 Paris mehdisalipro@gmail.com 06.42.46.54.80

COMPÉTENCES





















Anglais (fluent) Espagnol (intermédiaire)

Pack office (Word, Excel, Outlook) **Environnement Apple** Logiciel RFID Maîtrise de logiciels de caisse

HOBBIES

Membre de l'Association des Jardins Associatifs de Paris Fréquentation assidue des musées Amateur de sport de salle : musculation, fitness Cinéphile: Audiard, Tarantino, les frères Cohen, Wes Anderson

MEHDI SALI

RECHERCHE POSTE DEVELOPPEUR WEB FULL-STACK JUNIOR

FORMATION

• 2021: La Passerelle School - formation professionnelle En développement web - Titre professionnel (TP) de niveau 5

Intégration web, programmation, création et gestion de bases de données.

Gestion des versions d'optimisation de la sécurité, référencement

- Langages Front-End: HTML, CSS, Javascript, React
- Langages Back-End: PHP, MySQL, Symphony
- V.A.E diplôme BTS Management des unités commerciales
- 2019: Obtention du test Potentiel Manager ZARA Inditex (formation et examen internes)
- 2013-2015: Formation merchandising ZARA avec M. Vincent Delamar
- 2008-2010 : Licence Communication & Marketing, Université LYON 3
- 2008 : Baccalauréat STG spécialité commerce et merchandising

EXPÉRIENCES PROFESSIONNELLES

Assistant Manager - Jeff de Bruges

Février 2020 - Juin 2020 Avenue des Champs-Elvsées - 75008 Paris

- Animation, motivation et contrôle du travail des collaborateurs
- Maintien du bon fonctionnement du magasin en l'absence de la responsable de magasin
- Contribution, en collaboration avec le directeur de magasin, à la gestion administrative du point de vente (planning, contrôle des livraisons)
- Remise en banque, justification de la caisse

Mission Assistant Manager - ZARA Inditex

Octobre 2010 - 2020 Rue de Rennes - 75006 Paris

- Objectifs commerciaux : stabilisation et redressement du chiffre d'affaires d'un point de vente en difficulté et respect des directives de merchandising visuel.
- Objectifs managériaux : encadrement et coaching des collaborateurs (équipe de 8 personnes). Recrutement et formation continue des nouveaux entrants. Analyses et reportings hebdomadaires. Evaluation annuelle de l'équipe de vente.
- Objectifs stratégiques : gestion des allocations collections printemps-été et automne-hiver.
- Exemplarité au service de la fidélisation client et du développement commercial.
- Gestion des stocks : prise en charge des commandes et gestion des